# 母子公司之间出租固定资产问题

提问人：woodee99 时间：2013-01-07 17:43:25
A是B的母公司，A有一块固定资产账面价值 100 万，无限期租给B使用，B只需在前 5 年每年支付 10 万元即可。 请问：A公司是否直接计提减值，或进行其他会计处理？ 谢谢！

回答人：chenyiwei
计提减值的依据不足。要考虑该项关联交易的作价是否公允。 该案例的实质就是：母公司把一项固定资产以分期付款方式出售给子公司，价格为 5 年内每年支付 10 万元。该交易价格的折现值与固定资产自身公允价值之间的差额需在母公司个别报表层面确认为一项对该子公司的长期股权投资，即： 借：长期应收款（折现值），借：长期股权投资——子公司，贷：固定资产 子公司相应地确认资本公积： 借：固定资产（按公允价值），贷：长期应付款（折现值），贷：资本公积。